臺灣新竹地方法院刑事判決　　　　　　　　94年度訴字第33號
公　訴　人　臺灣新竹地方法院檢察署檢察官
被　　　告　甲○○　男　31歲.
上列被告因違反毒品危害防制條例案件，經檢察官提起公訴（93
年度毒偵字第1090號），本院依簡式審判程序判決如下：
    主  文
甲○○施用第一級毒品，累犯，處有期徒刑捌月；又施用第二級
毒品，累犯，處有期徒刑柒月。應執行有期徒刑壹年貳月。
    事  實
一、甲○○前因違反槍砲彈藥刀械管制條例及毒品危害防制條例
    等案件，經本院以90年度聲字第1225號裁定定應執行有期徒
    刑2年9月確定，並於90年10月19日入監服刑，甫於92年11月
    5日縮短刑期假釋出監，並付保護管束，於93年7月29日縮刑
    期滿，因假釋未經撤銷視為執行完畢。
二、甲○○前於87年間，因違反毒品危害防制條例案件，經本院
    87年度毒聲字第140 號裁定送觀察、勒戒後，認無繼續施用
    毒品傾向，業經臺灣新竹地方法院檢察署檢察官以87年度偵
    字第3229號為不起訴處分確定；再因施用第二級毒品安非他
    命案件，經本院87年度毒聲字第1046號裁定送觀察、勒戒後
    ，認有繼續施用毒品之傾向，經本院以89年度毒聲字第2562
    號裁定令入戒治處所施以強制戒治，嗣經執行強制戒治滿3
    月後，經本院以90年度毒聲字第855 號裁定停止強制戒治，
    所餘期間付保護管束，旋其於保護管束期間違反保護管束應
    行遵守事項，且情節重大，再經本院以90年度毒聲字第1383
    號撤銷停止戒治令入戒治處所施以強制戒治，嗣於91年3月7
    日執行期滿。該次施用毒品犯行並由本院89年度易字1277號
    判處有期徒刑5 月確定。詎甲○○猶不知戒斷毒癮，於強制
    戒治執行完畢釋放後5 年內，仍基於施用第一級毒品海洛因
    及第二級毒品安非他命之犯意，於93年8月3日下午7時50 分
    （起訴書誤載為93年8月4 日上午8時45分許，業經公訴檢察
    官當庭更正）許採尿時起各回溯26小時及96小時內之某時，
    在新竹縣竹東鎮○○里○○鄰○○路85號朋友住處，以吸食器
    吸食安非他命及以將海洛因摻入香煙之方式吸食海洛因各乙
    次，嗣為警於93年8月3 日下午4時30分許在新竹縣竹東鎮○
    ○里○○鄰○○路85號查獲，經採尿送驗結果，呈嗎啡（海洛
    因之人體代謝物）及安非他命之陽性反應，始悉上情。
三、案經苗栗縣警察局竹南分局報告臺灣新竹地方法院檢察署檢
    察官偵查起訴。
    理  由
一、本件被告甲○○所犯違反毒品危害防制條例第10 條第1項、
    第2 項施用第一級、第二級毒品罪，係非死刑、無期徒刑、
    最輕本刑為3 年以上有期徒刑之罪，被告於本院準備程序進
    行中，就被訴事實為有罪之陳述，經本院合議庭認合於刑事
    訴訟法第273 條之1第1項之規定，裁定進行簡式審判程序，
    合先敘明。
二、訊據被告甲○○對於上揭時、地施用第一級毒品海洛因及施
    用第二級毒品安非他命之事實，於本院審理時坦承不諱（參
    本院94年2月15日之審判筆錄）。又其於93年8月3日上午8時
    45分許所採集之尿液，經送檢驗結果，呈嗎啡（海洛因之人
    體代謝物）及安非他命之陽性反應，有苗栗縣衛生局93年8
    月23日苗衛檢字0000000000號煙毒尿液檢驗成績書、憲兵司
    令部刑事鑑識中心93年12月6日（93）安鑑字第00267號鑑驗
    通知書各乙紙、苗栗縣警察局竹南分局偵辦毒品案件尿液鑑
    驗代碼對照表乙紙、濫用藥物尿液檢驗檢體監管紀錄表3 紙
    、苗栗縣警察局竹南分局查獲違反毒品危害防制條案現行犯
    嫌疑人尿液檢體編號登記簿乙紙及現場查獲照片4 幀（參93
    年度毒偵字第1090號偵查卷第54頁至第62頁、第77頁）在卷
    可憑。是本案事證明確，被告自白亦與事實相符。
三、查「：：二、尿液中可檢出藥物成分之時效，與其施用劑量
    、施用方式、施用頻率、被採樣者飲用水量之多寡、個人體
    內代謝情況、所用檢測方法之靈敏度等因素有關，因個案而
    異。文獻有關藥物檢出之報告，亦因研究對象、實驗條件或
    研究角度等不同，結果及其呈現方式亦不同，故除參考相關
    文獻之資料，仍需依個案狀況做研判。三、依據Clarke s
    Ana lysis of Drugs and Poisons一書第三版之記述：口服
    或注射海洛因可快速吸收，並於血液中迅速代謝成6-乙醯嗎
    啡，然後轉變成嗎啡，24小時內經由尿液排出之量可達施用
    量之80%；施用安非他命後，總計約有施用劑量之90%在3至4
    天內由尿液排出，在一般尿液酸鹼值下，於24小時內約有30
    %的劑量以安非他命原形排出，在酸性尿液中，於24 小時內
    ，原形安非他命的排出量可增至74%，在鹼性尿液下則降至1
    至4%；：：四、另依據Vandevenne等人之文獻報導，安非他
    命以1000ng/ml為閾值，檢出陽性時間可達5天，以300ng/ml
    為閾值，檢出陽性時間可達6天。8名測試者以使用12mg海洛
    因靜脈注射方式，可檢測到嗎啡（總濃度高於或等於300ng/
    ml）之期間為35.3小時；Cone等人之文獻報導，分別施用單
    一劑量3mg及6mg之海洛因，可檢測到嗎啡（總濃度高於或等
    於300ng/ml）之期間則平均分別約可達17及26小時：：」業
    經行政院衛生署藥物食品檢驗局93年8月6日管檢字第093000
    7217號函示有案。又被告甲○○前於87年間，因違反毒品危
    害防制條例案件，經本院87 年度毒聲字第140號裁定送觀察
    、勒戒後，認無繼續施用毒品傾向，業經臺灣新竹地方法院
    檢察署檢察官以87年度偵字第3229號為不起訴處分確定；再
    因施用第二級毒品安非他命案件，經本院87年度毒聲字第10
    46號裁定送觀察、勒戒後，認有繼續施用毒品之傾向，經本
    院以89年度毒聲字第2562號裁定令入戒治處所施以強制戒治
    ，嗣經執行強制戒治滿三月後，經本院以90年度毒聲字第85
    5 號裁定停止強制戒治，所餘期間付保護管束，旋其於保護
    管束期間違反保護管束應行遵守事項，且情節重大，再經本
    院以90年度毒聲字第1383號撤銷停止戒治令入戒治處所施以
    強制戒治，嗣於91年3月7日執行期滿。該次施用毒品犯行並
    由本院89年度易字1277號判處有期徒刑5 月確定等情，有上
    開不起訴處分書、判決書、刑案資料查註紀錄表、全國施用
    毒品案件紀錄表、受觀察勒戒人毒品及前科紀錄簡列表及臺
    灣高等法院被告全國前案紀錄表附卷可稽。是本案被告於強
    制戒治執行完畢釋放後5 年內再犯施用毒品之犯行，應堪認
    定，自應依法論處。
四、核被告甲○○所為，係犯毒品危害防制條例第10條第1項、
    第2項之施用第一級、第二級毒品罪。至被告為施用第一級
    毒品海洛因及第二級毒品安分他命而持有該第一、二級毒品
    ，其持有之低度行為，均應為施用之高度行為所吸收，均不
    另論罪。而被告所犯前開2 罪，犯意各別，罪名互殊，應予
    分論併罰之。甲○○前因違反槍砲彈藥刀械管制條例及毒品
    危害防制條例等案件，經本院以90年度聲字第1225號裁定定
    應執行有期徒刑2年9月確定，並於90年10月19日入監服刑，
    甫於92年11月5 日縮短刑期假釋出監，並付保護管束，於93
    年7 月29日縮刑期滿，因假釋未經撤銷視為執行完畢，此有
    臺灣高等法院被告全國前案紀錄表在卷可佐，其於5 年以內
    再犯本件有期徒刑以上之2 罪，均為累犯，均應依刑法第47
    條規定加重其刑。爰審酌被告素行不佳，前已因施用毒品案
    件，屢經觀察、勒戒及戒治，竟再度施用足以導致精神障礙
    及生命危險之成癮性毒品，是其經施以觀察勒戒仍無法使其
    戒斷毒癮，足見其缺乏拒用毒品之決心及悔改之意，兼以施
    用毒品危害施用者之神經中樞，使施用者產生幻聽及幻想之
    症狀，不僅對施用者之健康產生不良之影響，同時因幻聽及
    幻想結果亦可能使施用者對周遭之人施暴，對公共秩序產生
    危害，及犯後坦承犯行、態度尚可等一切情狀，量處如主文
    所示之刑，並定其應執行之刑。
據上論斷，應依刑事訴訟法第273條之1第1項、第299條第1項前
段，毒品危害防制條例第10條第1項、第2項，刑法第11條前段、
第47條、第51條第5款，判決如主文。
本案經檢察官許麗美到庭執行職務。
中　　華　　民　　國　　94　　年　　2　　月　　25　　日
                        刑事第一庭法　官　彭淑苑
以上正本證明與原本無異。
如不服本判決，應於判決送達後十日內向本院提出上訴狀 (應附
繕本 )，上訴於臺灣高等法院。
中　　華　　民　　國　　94　　年　　2　　月　　25　　日
                                  書記官  蕭利峰
附錄論罪科刑法條
毒品危害防制條例第10條
施用第一級毒品者，處六月以上五年以下有期徒刑。
施用第二級毒品者，處三年以下有期徒刑。
